【裁判字號】    92,易,568
【裁判日期】    921016
【裁判案由】    毒品危害防制條例
【裁判全文】
臺灣彰化地方法院刑事判決                          九十二年度易字第五六八號
    公  訴  人  臺灣彰化地方法院檢察署檢察官
    被      告  甲○○
右列被告因違反毒品危害防制條例案件，經檢察官提起公訴（九十二年度毒偵字第七
四三號）及移
定依簡式審判程序審理，判決如左：
        主  文
甲○○連續施用第二級毒品，累犯，處有期徒刑伍月，如易科罰金，以佰元折算壹
日。扣案之第二級毒品安非他命陸包（警秤毛重合計貳點壹公克）均沒收銷燬之、塑
膠盒子壹個沒收之。
        事  實
一、甲○○前曾於民國八十八年七月三十日，因竊盜案件，經本院判處有期徒刑五月
    確定，入監執行後已於八十九年三月四日執行完畢。又因施用毒品案件，經先後
    二次送執行觀察、勒戒後，均因經評定無繼續施用毒品之傾向，各於八十八年三
    月三十一日、九十一年十月二十二日，由臺灣彰化地方法院檢察署檢察官以八十
    七年度偵字第九六九七號案件，及由臺灣臺中地方法院檢察署檢察官以九十一年
    度毒偵緝字第一九○號案件分別為不起訴之處分確定。惟仍不知警惕，又另行基
    於施用第二級毒品安非他命之概括犯意，自九十二年一月二十三日起至九十二年
    七月十五日止，以平均一個星期施用一次之量，在其位於彰化縣溪州鄉西畔村土
    角巷十三號住處，以將少許安非他命放入玻璃管內，以火燒烤再吸其煙霧之方式
    ，連續施用第二級毒品安非他命多次。嗣先於九十二年一月二十四日中午十二時
    十分許，為警在彰化縣田中鎮○○路○段五一０巷口查獲；又於九十二年四月八
    日下午八時四十分許，在彰化縣田中鎮○○路○段四八一巷五七號旁為警查獲，
    並起出其所有、供己施用之第二級毒品安非他命六包（警秤毛重合計二點一公克
    ）及其所有、供裝放上開安非他命六包所用之塑膠盒子一個扣案；再於九十二年
    七月十六日下午三時三十分許，為警在彰化縣田中鎮○○路○段五三二巷口前查
    獲；後於九十二年八月八日，經依本院九十二年度毒聲字第八七一號刑事裁定送
    執行強制戒治在案。
二、案經彰化縣警察局田中分局報請臺灣彰化地方法院檢察署檢察官偵查起訴，及彰
    化縣警察局田中分局報請臺灣彰化地方法院檢察署檢察官偵查後移送併案審理，
    由本院裁定依簡式審判程序審判。
        理  由
一、訊據被告甲○○對於右揭事實坦承不諱，且有彰化縣衛生局煙毒尿液檢驗成績書
    三紙、臺灣彰化地方法院檢察署刑案資料查註紀錄表、本院九十二年度毒聲字第
    八七一號刑事裁定、法務部在監在押資料表及臺灣高等法院被告全國前案紀錄表
    各一份在卷可稽，並有被告所有、供己施用之第二級毒品安非他命六包（警秤毛
    重合計二點一公克）及其所有、供裝放上開安非他命六包所用之塑膠盒子一個扣
    案可佐，本件事證明確，被告犯行洵堪認定。
二、按安非他命係毒品危害防制條例所定之第二級毒品，不得非法施用。核被告所為
    ，係犯毒品危害防制條例第十條第二項之施用第二級毒品罪。其為供施用第二級
    毒品而持有該級毒品之低度行為，應為施用之高度行為所吸收，不另論罪。又公
    訴人雖未敘及被告自九十二年二月二十五日起至九十二年七月十五日止之連續施
    用安非他命犯行，然上開被告連續施用安非他命之犯行，與公訴人起訴書所載被
    告連續施用安非他命之犯行部分，具有連續犯之裁判上一罪關係，為起訴效力所
    及，本院自應併予審判，附此敘明。又被告先後多次之施用第二級毒品安非他命
    之犯行，時間緊接，犯罪構成要件相同，顯係基於概括之犯意反覆為之，為連續
    犯，應依連續犯之規定，論以一罪，並加重其刑。再被告前曾於八十八年七月三
    十日，因竊盜案件，經本院判處有期徒刑五月確定，入監執行後已於八十九年三
    月四日執行完畢，有臺灣彰化地方法院檢察署刑案資料查註紀錄表、臺灣高等法
    院被告全國前案紀錄表各一份在卷可考，其於五年以內再犯本件有期徒刑以上之
    罪，為累犯，應依刑法第四十七條之規定，遞加重其刑。爰審酌被告之素行、犯
    罪之動機、目的、施用毒品係戕害自身健康、施用毒品安非他命之期間、次數、
    所生危害及犯罪後之態度等一切情狀，量處如主文所示之刑，並諭知易科罰金之
    折算標準，以示懲儆。
三、扣案之第二級毒品安非他命六包（警秤毛重合計二點一公克），均為查獲之毒品
    ，均應依毒品危害防制條例第十八條第一項前段規定宣告沒收銷燬之；至扣案之
    塑膠盒子一個，係被告所有、供裝放上開安非他命所用之物一節，已據被告供明
    在卷，應依刑法第三十八條第一項第二款之規定宣告沒收之。至被告於九十二年
    一月二十四日中午十二時十分許為警查獲時，警方起獲之安非他命七小包（警秤
    毛重合計四點三公克）、玻璃球管一個及勺子一支等扣案物，係與被告併同為警
    查獲之謝永全所有、供施用安非他命所用之物一情，已據證人謝永全於警訊時陳
    明；又被告於九十二年七月十六日下午三時三十分許為警查獲時，雖亦為警起獲
    安非他命一包（警秤毛重一點八公克），然上開安非他命一包係與被告併同為警
    查獲之陳世雄所有，業據證人陳世雄於警訊時證述屬實，雖證人陳世雄於警訊時
    證稱：前開安非他命一包係被告轉讓贈送給其施用的等語，而被告於本院審理時
    堅詞否認前揭安非他命一包伊交付與陳世雄等語，惟縱證人陳世雄上開所述為真
    該包安非他命應屬被告是否涉有轉讓第二級毒品安非他命罪嫌，及陳世雄涉犯施
    用第二級毒品安非他命罪嫌之物證；再被告於九十二年七月十六日偵訊後為檢察
    官當庭諭知扣案之行動電話一支，被告亦否認與本案之施用安非他命犯行有關，
    爰均不於本案宣告沒收之，附此敘明。
據上論斷，應依刑事訴訟法第二百七十三條之一第一項、第二百九十九條第一項前段
，毒品危害防制條例第十條第二項、第二十條第三項前段、第十八條第一項前段，刑
法第十一條前段、第五十六條、第四十七條、第四十一條第一項前段、第三十八條第
一項第二款，罰金罰鍰提高標準條例第二條，判決如主文。
本案經檢察官簡志祥到庭執行職務
中      華      民      國    九十二    年      十      月     十六     日
                              臺灣彰化地方法院刑事第三庭
                                法      官  李  雅  俐
右正本證明與原本無異。
如不服本判決，應於送達後十日內向本院提出上訴狀（須附繕本），上訴於臺灣高等
法院臺中分院。
                                法院書記官  陳  秀  娟
中      華      民      國    九十二    年      十      月     十七     日
附錄論罪科刑法條：
毒品危害防制條例第十條第二項：
施用第二級毒品者，處三年以下有期徒刑。


司法院資訊處製作；財團法人民間司法改革基金會備份。
